臺灣板橋地方法院刑事判決　　　　　　 100年度訴字第2634號
公　訴　人　臺灣板橋地方法院檢察署檢察官
被　　　告　杜侑融
上列被告因違反毒品危害防制條例案件，經檢察官提起公訴（10
0 年度毒偵字第5354號），本院依簡式審判程序審理後，判決如
下：
    主    文
杜侑融施用第一級毒品，累犯，處有期徒刑拾月。扣案第一級毒
品海洛因驗餘淨重零點壹陸伍公克，沒收銷燬之；扣案包裹上開
海洛因之包裝袋壹個及針筒支，均沒收之。
    事    實
一、杜侑融前因施用毒品案件，經本院以96年度毒聲字第232 號
    裁定送觀察、勒戒後，因認有繼續施用毒品之傾向，由本院
    以96年度毒聲字第956 號裁定令入戒治處所施以強制戒治，
    嗣因認無繼續戒治之必要，於民國97年1 月30日執行完畢釋
    放出臺灣新店戒治所（現更名為法務部矯正署新店戒治所）
    ，並於97年3 月7 日經臺灣板橋地方法院檢察署檢察官以97
    年度戒毒偵字第122 號為不起訴處分確定。嗣杜侑融復因施
    用第一級毒品案件，經本院以98年度訴字第1324號判決判處
    有期徒刑8 月確定，其經入監執行前揭刑期，甫於99年5 月
    14日縮刑期滿徒刑執行完畢。
二、詎杜侑融仍不知悔改，於前開強制戒治執行完畢釋放後5 年
    內，另基於施用第一級毒品之犯意，於100 年7 月30日23時
    許，在新北市○○區○○路1 段44巷71號2 樓住處內，以針
    筒注射之方式，施用第一級毒品海洛因1 次。嗣於100 年7
    月31日16時35分許，為警在新北市三重區○○○路與六張街
    口處查獲杜侑融，並當場扣得其所有之海洛因（淨重0.166
    公克、驗餘淨重0.165 公克）1 包及預供其施用海洛因使用
    之針筒3 支。
三、案經新北市政府警察局三重分局移請臺灣板橋地方法院檢察
    署檢察官偵查後提起公訴。
    理    由
一、本案被告杜侑融所犯係死刑、無期徒刑、最輕本刑為3 年以
    上有期徒刑以外之罪，其於準備程序中就被訴事實為有罪之
    陳述，經本院告知簡式審判程序之旨，並聽取公訴人、被告
    之意見後，經合議庭裁定由受命法官獨任進行簡式審判程序
    審理，合先敘明。
二、上揭犯罪事實，業據被告杜侑融於警詢、檢察官訊問及本院
    審理時均坦承不諱，並有扣押筆錄暨扣押物品目錄表1 份、
    查獲現場暨扣案物照片共3 張附卷可稽，而其於100 年7 月
    31日為警查獲後，經採集尿液送台灣檢驗科技股份有限公司
    囑託鑑定結果，確呈嗎啡陽性反應（按海洛因經施用進入人
    體後，係水解還原成嗎啡，再代謝排出體外，業據行政院衛
    生署藥物食品檢驗局以73藥檢壹字第030221號函文說明綦詳
    ，而為本院辦理施用第一級毒品案件職務上所已知），有該
    公司100 年8 月16日濫用藥物檢驗報告1 份附卷可稽外，另
    當日為警扣案之白色粉末1 包，經送交通部民用航空局航空
    醫務中心鑑驗，淨重0.166 公克、驗餘淨重0.165 公克，檢
    出海洛因成分，亦有該中心100 年8 月16日航藥鑑字第1004
    180 號毒品鑑定書1 件在卷可稽，均足以佐證被告自白與事
    實相符，堪以採信。再被告前因施用毒品案件，經本院以96
    年度毒聲字第232 號裁定送觀察、勒戒後，因認有繼續施用
    毒品之傾向，由本院以96年度毒聲字第956 號裁定令入戒治
    處所施以強制戒治，嗣因認無繼續戒治之必要，於97年1 月
    30日執行完畢釋放出臺灣新店戒治所，並於97年3 月7 日經
    臺灣板橋地方法院檢察署檢察官以97年度戒毒偵字第122 號
    為不起訴處分確定等情，有臺灣高等法院被告前案紀錄表1
    份附卷可稽，足徵被告係於強制戒治執行完畢釋放後5 年內
    ，再為本案施用海洛因之事證明確，被告犯行洵堪認定，應
    依法論科。
三、按海洛因屬毒品危害防制條例第2 條第2 項第1 款規定之第
    一級毒品，是核被告杜侑融所為，係犯毒品危害防制條例第
    10條第1 項之施用第一級毒品罪。被告為施用海洛因而持有
    海洛因之低度行為，為其施用第一級毒品之高度行為所吸收
    ，不另論罪。查被告前因施用第一級毒品案件，經本院以98
    年度訴字第1324號判決判處有期徒刑8 月確定，其經入監執
    行前揭刑期，甫於99年5 月14日縮刑期滿徒刑執行完畢，有
    上開臺灣高等法院被告前案紀錄表在卷足徵，其於有期徒刑
    執行完畢5 年內故意再犯本案有期徒刑以上之罪，依刑法第
    47條第1 項規定成立累犯，並應加重其刑。爰審酌被告不思
    尋求正當之身心發展，施用足以導致精神異常，甚至造成生
    命危險之海洛因，戕害一己之身心健康，對社會治安可能之
    危害程度非微，惟其於犯後尚知坦認犯行等一切情狀，量處
    如主文所示之刑，以資懲儆。末查，扣案海洛因驗餘淨重0.
    165 公克，係屬查獲之第一級毒品，應依毒品危害防制條例
    第18條第1 項前段規定諭知沒收銷燬之（因檢驗需要而經取
    用滅失之海洛因成分，則不再宣告沒收銷燬）。扣案包裹上
    開海洛因之包裝袋1 個，係用於防止毒品裸露、潮濕，便於
    攜帶施用，屬被告所有供其施用第一級毒品所用之物；另扣
    案針筒3 支，則係被告所有預供其施用第一級毒品所用之物
    ，均據被告陳明在卷，故爰依刑法第38條第1 項第2 款規定
    ，皆併予宣告沒收之。
據上論斷，應依刑事訴訟法第273 條之1 第1 項、第299 條第1
項前段，毒品危害防制條例第10條第1 項、第18條第1 項前段，
刑法第11條前段、第47條第1 項、第38條第1 項第2 款，判決如
主文。
本案經檢察官蔡景聖到庭執行職務。
中    華    民    國   100    年    12    月    23    日
                  刑事第八庭  法  官  張 兆 光
上列正本證明與原本無異。
如不服本判決，應於判決送達後10日內敘明上訴理由，向本院提
出上訴狀 (應附繕本) ，上訴於臺灣高等法院。其未敘述上訴理
由者，應於上訴期間屆滿後20日內向本院補提理由書「切勿逕送
上級法院」。
                              書記官  曹 秋 冬
中    華    民    國   100    年    12    月    23    日
附錄本案論罪科刑法條：
毒品危害防制條例第10條第1 項
施用第一級毒品者，處6 月以上5 年以下有期徒刑。